【裁判字號】    99,苗簡,117
【裁判日期】    990422
【裁判案由】    返還支票等
【裁判全文】
臺灣苗栗地方法院民事簡易判決         99年度苗簡字第117號
原      告  高鐵工業股份有限公司
法定代理人  甲○○
訴訟代理人  龔正文律師
複  代理人  乙○○
被      告  丙○○
上列當事人間請求返還支票等事件，本院於民國99年4 月13日言
詞辯論終結，判決如下：
    主  文
被告應給付原告新臺幣肆拾玖萬玖仟零伍拾元，及自民國九十九
年三月十九日起至清償之日止，按年息百分之五計算之利息。
訴訟費用新臺幣伍仟肆佰元由被告負擔。
本判決得假執行。
    事實及理由
一、按原告於判決確定前，得撤回訴之全部或一部。但被告已為
    本案之言詞辯論者，應得其同意。訴之撤回應以書狀為之。
    但於期日，得以言詞向法院或受命法官為之。民事訴訟法第
    262 條第1 項及第2 項分別訂有明文。又不變更訴訟標的，
    而補充或更正事實上或法律上之陳述者，非為訴之變更或追
    加，同法第256 條亦有明定。本件原告起訴聲明第一項為：
    被告應將其所持有如附表所示（詳卷第4 頁）由原告「高鐵
    工業股份有限公司」所簽發，票面金額新臺幣（下同）49萬
    9,050 元之支票1 乙紙返還予原告。第二項為：被告若將上
    開支票轉讓第三人時，被告應給付上開票面金額49萬9,050
    元整予原告。及自起訴狀繕本送達之翌日起至清償日止，按
    年息百分之5 計算之利息。嗣原告於民國99年4 月13日審理
    時以言詞請求撤回上開訴之聲明第一項，並更正訴之聲明第
    二項如主文第1 項所示，核其更正訴之聲明第二項僅係確定
    起訴狀繕本送達被告翌日之日期，屬不變更訴訟標的而更正
    事實上或法律上之陳述，揆諸首揭規定，原告所為上開訴之
    撤回及更正事實上或法律上之陳述，於法並無不合，應予准
    許，合先敘明。
二、原告起訴主張：被告於98年3 月間接受原告委任，持原告所
    交付之票號XC0000000 號、發票人為原告、發票日為95 年5
    月31日、票面金額為499,050 元之支票1 張，向第三人借貸
    同面額之款項，惟被告迄今未將該筆款項交付予原告，原告
    遂終止與被告之委任關係，爰依民法第542 及第544 條規定
    ，請求被告給付上開票面金額。並聲明：如主文第1 項所示
    ，並陳明願供擔保，請准宣告假執行。
三、被告則於最後言詞辯論期日對原告之請求逕為認諾（詳卷第
    20頁）。
四、按當事人於言詞辯論時為訴訟標的之認諾者，應本於其認諾
    為該當事人敗訴之判決，民事訴訟法第 384條定有明文。復
    按被告既於言詞辯論時為訴訟標的之認諾，法院即應不調查
    原告所主張為訴訟標的之法律關係是否果屬存在，而以認諾
    為該被告敗訴之判決基礎，有最高法院45年台上字第31號判
    例參照。經查，本件原告訴請被告給付499,050 元及自99年
    3 月19日起至清償日止，按年息百分之5 計算之利息，既為
    被告於99年4 月13日言詞辯論時表示同意原告之請求而為認
    諾，有本院99年4 月13日言詞辯論筆錄在卷可按（詳卷第20
    頁），揆諸前揭說明，本院自應本於被告之認諾為其敗訴之
    判決。從而，原告請求被告給付原告如主文第1 項所示之金
    額及法定遲延利息，即屬正當，應予准許。
五、本件係本於被告認諾所為被告敗訴之判決，依民事訴訟法第
    389 條第1 項第1 款規定，應依職權宣告假執行。原告陳明
    願供擔保，請准宣告假執行，無非促使法院職權之發動，附
    此敘明。
六、訴訟費用負擔之依據：民事訴訟法第78條。
中    華    民    國    99    年    4     月    22    日
                  苗栗簡易庭法  官  王萬金
以上正本係照原本作成
如對本判決上訴，須於判決送達後20日內向本院提出上訴狀
                        書記官  劉麗美
中    華    民    國    99    年    4     月    22    日

司法院資訊處製作；財團法人民間司法改革基金會備份。
